臺灣高雄地方法院民事裁定　　　　　　　　111年度聲字第7號
聲　請　人　財團法人法律扶助基金會

法定代理人　范光群　
代 理人 兼　黃靖惠　
送達代收人
相　對　人　何順生　
上列當事人間聲請回饋金准予強制執行事件，本院裁定如下：
    主  文
相對人應給付聲請人回饋金新臺幣壹萬伍仟元，及自民國一一○
年十二月八日起至清償日止，按週年利率百分之五計算之利息，
准予強制執行。
    理  由
一、聲請意旨略以：相對人為聲請人高雄分會之受扶助人，其與
    劉憲彥、葉日富、莊黃菊即岡山黑輪行、行政院國軍退除役
    官兵輔導委員會台北市榮民服務處榮民計程車業服務中心高
    雄地區分中心間請求損害賠償事件，於民國101年1月18日申
    請法律扶助，經審查決定准予扶助（申請編號：0000000－D
    －023），嗣相對人因前開法律扶助實際取得本院101年度訴
    字第1618號民事判決部分勝訴，相對人因而可取得新臺幣（
    下同）587,393元之賠償金及法定利息共計605,500元，復於
    101年11月23日與對造成立和解書在案，聲請人因而支出律
    師酬金30,000元，結算審查決定相對人應繳納回饋金15,000
    元，聲請人分別於110年8月27日寄發回饋金審查決定通知書
    及110年11月12日寄發催告函，惟相對人迄今仍未繳納回饋
    金。爰依法律扶助法第35條第1項規定，聲請就相對人應給
    付聲請人回饋金15,000元，及自110年11月24日起至清償日
    止，按週年利率5%計算之利息，准予強制執行等語。
二、按因法律扶助所取得之標的具財產價值，且其財產價值達一
    定標準者，分會經審查得請求受扶助人負擔酬金及必要費用
    之全部或一部為回饋金；受扶助人應依分會書面通知之期限
    及額度，給付應分擔之酬金及必要費用或回饋金；受扶助人
    不依法律扶助法第20條第4項、第21條第3項或第33條第1項
    返還酬金及必要費用，未提出覆議或提出覆議經駁回者，基
    金會或分會除認強制執行無實益外，得提出相關證明文件，
    聲請法院裁定強制執行；於聲請法院強制執行時，免徵執行
    費，法律扶助法第32條第1項、第33條第1項及第35條第1項
    分別定有明文。又受扶助人因法律扶助所取得之標的具有財
    產價值，且符合以下標準，受扶助人應分擔律師酬金及其他
    必要費用之全部或一部作為回饋金：二、取得之標的價值合
    計超過律師酬金及其他必要費用50萬元以上，未滿100萬元
    者，應回饋一半之律師酬金及必要費用，亦為財團法人法律
    扶助基金會受扶助人繳納回饋金標準第4條第1項第2款所明
    定。另按給付無確定期限者，債務人於債權人得請求給付時
    ，經其催告而未為給付，自受催告時起，負遲延責任；前項
    催告定有期限者，債務人自期限屆滿時起負遲延責任；遲延
    之債務，以支付金錢為標的者，債權人得請求依法定利率計
    算之遲延利息；應付利息之債務，其利率未經約定，亦無法
    律可據者，週年利率為5％，民法第229條第2項前段、第3項
    、第233條第1項前段及第203條亦分別規定甚明。
三、經查，聲請人主張之事實，業據其提出與所述相符之本院10
    1年度訴字第1618號民事判決暨和解書、聲請人110年8月23
    日回饋金結算之審查表、回饋金審查決定通知書及回饋金催
    告函各1份、中華郵政掛號郵件收件回執影本2份等為證，應
    可憑採。相對人既因聲請人之法律扶助而獲取之利益，超過
    律師酬金及其他必要費用（30,000元）50萬元以上、未滿
    100萬元，則聲請人依前開法律扶助法第32條第1項、第33條
    第1項及財團法人法律扶助基金會受扶助人繳納回饋金標準
    第4條第1項第2款之規定，請求相對人於收受催告函後14日
    內繳納15,000元之回饋金，回饋金催告函亦於110年11月23
    日合法送達於相對人，相對人卻未於14日繳納前揭回饋金，
    且迄今仍未給付，聲請人乃請求本院依法律扶助法第35條第
    1項規定裁定准予強制執行，經核並無不合，揆諸上開規定
    及說明，本件聲請為有理由，應予准許。
四、依法律扶助法第35條第1 項規定，裁定如主文。
中    華    民    國   111    年    1     月    14    日
                  勞動法庭      法  官  吳芝瑛
以上正本係照原本作成。
如對本裁定抗告須於裁定送達後10日內向本院提出抗告狀，並繳
納裁判費新台幣1,000元。
中    華    民    國   111    年    1     月    14    日
                                書記官  劉玟君